臺灣高等法院刑事裁定　　　　　　　　　　　　　　　　九十三年度抗字第四○號
　　抗　告　人
　　即受處分人　甲○○
右列抗告人因搜索案件，不服臺灣桃園地方法院九十二年度聲搜字第八五四號，中華
民國九十二年十一月十八日第一審裁定，提起抗告，本院裁定如左：
    主  文
原裁定關於甲○○部分撤銷，發回臺灣桃園地方法院。
    理  由
一、原裁定略以：台灣桃園地方法院檢察署檢察官因偵辦九十二年度他字第一五五九
    號案件，前於九十二年十一月十二日先對受處分人甲○○於新竹國際商業銀行內
    壢分行00000000000帳戶實施凍結帳戶（於九十二年十一月十二日起
    至九十三年四月三十日止禁止提款、轉帳、付款、交付、轉讓或其他相關處分）
    ，於執行後三日內，依洗錢防制法第八條之一規定聲請法院補發禁止帳戶相關處
    分之命令，經核於法尚無不合，應予准許云云。
二、抗告人抗告意旨略謂：
  (一)按依洗錢防制法第八條之一第一項前段規定凍結帳戶者應以「有事實足認利用該
    帳戶、匯款、通貨或其他支付工具從事洗錢者」為前提要件，然原裁定未說明究
    係根據如何之事實，足認伊有利用該帳戶從事洗錢，逕予准許凍結伊之帳戶，顯
    有不當。
  (二)又關於資金凍結之範圍，依洗錢防制法第八條之一第一項前段規定，應僅限於「
    對該筆洗錢交易之財產」為之，非泛指帳戶內之所有財產。伊事後得知，伊帳戶
    內實僅有一筆新台幣十六萬八千元之匯款可能與犯罪嫌疑人葛允淑有涉，是縱有
    凍結之必要，亦當僅就該筆交易為之，其他部分既與本案無關，原裁定併准予凍
    結，有違比例原則。
三、經查：
  (一)按「檢察官於偵查中，有事實足認被告利用帳戶、匯款、通貨或其他支付工具從
    事洗錢者，得聲請該管法院指定六個月以內之期間，對該筆洗錢交易之財產為禁
    止提款、轉帳、付款、交付、轉讓或其他相關處分之命令。其情況急迫，有相當
    理由足認非立即為上開命令，不能保全得沒收之財產或證據者，檢察官得逕命執
    行之。但應於執行後三日內，報請法院補發命令。」為洗錢防制法第八條之一第
    一項前段所明定。又該條所指凍結帳戶之範圍，為符合比例原則，僅限於該筆洗
    錢交易之財產，並非凍結整個帳戶或支付工具，亦有該條立法意旨可參。
  (二)本院遍查全卷所附之扣押筆錄暨扣押物品目錄，均查無受處分人甲○○關於新竹
    國際商業銀行內壢分行00000000000帳戶之資料，足見抗告人指稱原
    審如何認定抗告人帳戶涉有洗錢情事，未明原由，當非無據。
  (三)又抗告人上開帳戶內究係全部涉及不法洗錢？或僅有其中某部分交易而已？原審
    徒憑檢察官聲請意旨謂因偵辦上開案件之故，即准予凍結該帳戶之所有交易，是
    否符合比例原則？亦有慎酌之餘地。
  (四)綜上，原審裁定既有上開可議之處，抗告人提起本件抗告，指摘原裁定不當，為
    有理由，應由本院將原審裁定予以撤銷，發回原審更為妥適之裁判。
四、據上論斷，應依刑事訴訟法第四百十三條裁定，裁定如主文。
中　　　華　　　民　　　國　　九十三　　年　　　二　　　月　　　四　　　日
                               臺灣高等法院刑事第十四庭
                                  審判長法  官  陳  祐  輔
                                        法  官  陳  國  文
                                        法  官  洪  昌  宏
右正本證明與原本無異。
不得再抗告。
                                        書記官  廖  月  女
中　　　華　　　民　　　國　　九十三　　年　　　二　　　月　　　五　　　日
